| **Somali**                                                                                               | **English**                                                                                       |
|----------------------------------------------------------------------------------------------------------|---------------------------------------------------------------------------------------------------|
| **1.** Magac lab ee dhawaaq keliya ahi wuxuu wadar ku noqdaa shibbanaha u dambeeya oo mar labaad la qoro.| **1.** A masculine noun with a single syllable only becomes plural when the ending consonant is  |
|                                                                                                          | written a second time, in addition to preceding the letter “a”.                                  |
| dab – dabab, mas – masas, wiil – wiilal, raad – raaddad, doob – doobab, iwm.                             | dab (fire) – dabab (fires), mas (snake) – masas (snakes), wiil (boy) – wiilal (boys),            |
|                                                                                                          | raad (trace) – raaddad (traces), doob (bachelor) – doobab (bachelor’s), etc.                    |
| **2.** Magac lab ee ka badan dhawaaq keliya, xarafka ugu dambeeya baa labnalaabmaa, waxaana gadaal laga raaciyaa “o”. | **2.** For a masculine noun with more than one syllable, the last letter is repeated, and the    |
|                                                                                                          | letter “o” is added to the end:                                                                 |
| dabar – dabarr, hadal – hadallo, albaab – albaabbo, wadaad – wadaaddo, iwm.                              | dabor (fetter) – dabarr (fetters), hadal (speech) – hadallo (speeches), albaab (door) –         |
|                                                                                                          | albaabbo (doors), wadaad (religious man) – wadaaddo (religious men), etc.                       |
| **3.** Magaca lab ee keliya ah ee ku dhammaada “e” waxa gadaal ka raaca “yaal”.                          | **3.** A singular masculine noun ending with "e" is followed by “yaal”:                         |
| koore – kooreyaal, buste – busteyaall, waraabe – waraabeyaall, iwm.                                      | koore (saddle) – kooreyaall (saddles), buste (blanket) – busteyaal (blankets),                  |
|                                                                                                          | waraabe (hyena) – waraabeyaall (hyenas), etc.                                                   |
| **4.** Magaca lab ee keliya ah ee ku dhammaada “y” waxa gadaal ka raaca “aal”.                          | **4.** A singular masculine noun ending in "y" is followed by “aal”:                            |
| oday – odayaal, fuley – fuleyaal, iwm.                                                                   | oday (elderly man) – odayaal (elderly men), fuley (coward) – fuleyaal (cowards), etc.           |
| **5.** Magicii Af Carbeed ka yimid gadaal baa laga raaciyaa “iin.”                                       | **5.** A masculine singular noun derived from Arabic is followed by “iin”:                      |
| macallin – macallimiin, mulxid – mulxidiin, muslim – muslimiin, iwm.                                    | macallin (teacher) – macallimiin (teachers), mulxid (atheist) – mulxidiin (atheists),           |
|                                                                                                          | muslim (Muslim) – muslimiin (Muslims), etc.                                                     |
| **6.** Magacyada lab ee keliya ah ee ku dhammaada “n” qaarkood waxa raaco “mo,” “n” dana waa laga tagaa.| **6.** A singular masculine noun ending in "n" is followed by “mo,” and the “n” is removed:     |
| firiin – firimo, arrin – arrimo, qalim – qalimo, inan – inamo, iwm.                                      | firiin (comb) – firimo (combs), arrin (matter) – arrimo (matters), qalim (pen) – qalimo (pens), |
|                                                                                                          | inan (boy) – inamo (boys), etc.                                                                 |
| **7.** Magacyo codka lagu kala sooco dhigmaadse isku si tahay sida di’bi – dibi, awr – awr, ca’w – cawl.| **7.** Nouns whose pronunciation distinguishes them even though their spelling remains the same: |
|                                                                                                          | di’bi (bull) – dibi (bull), awr (camel) – awr (camel), ca’w (gazelle) – cawl (gazelle).        |

| **Digniin:**                                                                                                         | **Warning/Note:**                                                                                           |
|----------------------------------------------------------------------------------------------------------------------|-------------------------------------------------------------------------------------------------------------|
| a) Xeerka dhawaaqa kelida ah waxa aan la socon erayo kooban, sida: reer – reero, gu’ – gu’yaal, go’ – go’yaal, geed – geedo, iwm. | a) The rules for single-syllable masculine (nouns) that do not include concise words in their ends, like: reer (family) – reero (families), gu’ (rainy season) – gu’yaal (rainy seasons), go’ (sheet) – go’yaal (sheets), geed (tree) – geedo (trees), etc. |
